【裁判字號】    92,訴,1044
【裁判日期】    920825
【裁判案由】    毒品危害防制條例
【裁判全文】
臺灣桃園地方法院刑事判決                        九十二年度訴字第一○四四號
    公  訴  人  灣桃園地方法院檢察署官
    被      告  甲○○
右列被告因違反毒品危害防制條例案件，經檢察官提起公訴（九十二年毒偵緝字第一
七三號），本院判決如左：
    主  文
甲○○連續施用第一級毒品，處有期徒刑拾月，扣案第一級毒品海洛因貳包（毛重零
點柒公克、淨重零點肆壹公克；毛重零點肆公克、淨重零點參公克）沒收銷燬之。又
連續施用第二級毒品，處有期徒刑肆月。應執行有期徒刑壹年，扣案第一級毒品海洛
因貳包（毛重零點柒公克、淨重零點肆壹公克；毛重零點肆公克、淨重零點參公克）
沒收銷燬之。
    事  實
一、甲○○前因施用毒品案件，經送觀察、勒戒後，認無繼續施用毒品之傾向，業經
    臺灣桃園地方法院檢察署檢察官於民國九十一年四月三十日，以九十一年度毒偵
    字第八一六號為不起訴處分確定。詎甲○○仍不知悔悟，分別基於施用第一級毒
    品海洛因及施用第二級毒品安非他命之概括犯意，自前開不起訴處分確定翌日起
    至九十一年六月二十九日二十二時許止，連續在其住處即桃園縣中壢市○○路○
    段六四四巷十六弄七號三樓內或在車號Ｌ五–五二五三號自用小客車上，施用第
    一級毒品海洛因及第二級毒品安非他命多次（海洛因約一至二天即施用一次；安
    非他命約一星期施用一次）。嗣經警分別於(1)九十一年六月二十日十六時三十分
    許，在桃園縣中壢市○○路與大仁一街口查獲，並扣得第一級毒品海洛因乙包（
    毛重零點七公克、淨重零點四一公克）。(2)九十一年六月三十日十四時二十分許
    ，在桃園縣中壢市○○路○段六四四巷十六弄七號三樓查獲，並扣得第一級毒品
    海洛因乙包（毛重零點四公克、淨重零點三公克）。經依臺灣桃園地方法院九十
    一年度毒聲字第二二五四號裁定送觀察、勒戒後，認有繼續施用毒品之傾向，再
    經臺灣桃園地方法院以九十二年度毒聲字第一五九六號裁定送強制戒治。
二、案經桃園縣警察局桃園分局、中壢分局分別報告臺灣桃園地方法院檢察署檢察官
    偵查起訴。
    理  由
一、訊據被告甲○○對其有於右揭時、地連續施用第一級毒品海洛因及第二級毒品安
    非他命之犯行均坦承不諱。而被告為警查獲後分別於九十一年六月二十日二十時
    十分許（起訴書誤繕為十六時三十分許）及九十一年六月三十日十六時三十分許
    （被採尿人姓名編號對照表誤繕為九十一年六月二十九日十六時三十分許、起訴
    書誤繕為九十一年六月三十日十五時四十分許）所採集之尿液經送檢驗，結果前
    者確呈嗎啡分析及安非他命分析之陽性反應；後者亦呈嗎啡分析之陽性反應，有
    桃園縣衛生局不法藥物尿液檢定書二紙附卷可稽（見九十一年度毒偵字第一五三
    二號卷第三七頁、九十一年度毒偵字第一六二○號卷第二四頁）。按海洛因經注
    射入人體後，約百分之八十於二十四小時內自尿中排出，一般而言，尿液中能否
    驗出嗎啡陽性，與其投與量、投與途徑、採尿時間、個人體質及檢驗方法之靈敏
    度有關，國外曾有文獻報導注射六毫克之海洛因鹽酸鹽，其代謝物嗎啡之平均可
    檢出時限約為二十六小時；另安非他命經口服投與後，約百分之七十於二十四小
    時內自尿中排出，約百分之九十於九十六小時內自尿中排出，最長可能不會超過
    四日，此分別經行政院衛生署藥物食品檢驗局八十一年九月八日八一藥檢壹字第
    八一一四八八五號、八十一年二月八日八一藥檢壹字第○○一一五六號函釋甚明
    。被告經警查獲後所採集之尿液送驗結果，既呈毒品嗎啡及安非他命分析之陽性
    反應，足認被告確有施用第一級、第二級毒品之惡習無訛。此外，並有第一級毒
    品海洛因二包（毛重零點七公克、淨重零點四一公克；毛重零點四公克、淨重零
    點三公克）扣案可資佐證，且上開扣案疑似第一級毒品海洛因之白色粉末二包經
    送鑑驗，亦均確認含第一級毒品海洛因成分無誤，有法務部調查局九十一年七月
    十七日調科壹字第○八○○○五四五八號及九十一年七月二十三日○八○○○五
    四八七號函各一紙在卷足憑（見九十一年度毒偵字第一五三二號卷第四一頁、九
    十一年度毒偵字第一六二○號卷第二二頁）。綜上足認被告前開任意性之自白，
    顯與事實相符。從而，本件事證明確，被告犯行堪以認定，應予依法論科。
二、核被告甲○○所為，係犯毒品危害防制條例第十條第一項施用第一級毒品罪及同
    條第二項施用第二級毒品罪。被告於非法持有第一級毒品海洛因、第二級毒品安
    非他命之後，進而施用，其持有之各該低度行為應為施用之各該高度行為所吸收
    ，均不另論其非法持有第一級毒品罪及非法持有第二級毒品罪。又被告先後多次
    施用第一級毒品及第二級毒品之犯行，均時間緊接，方法相同，各觸犯構成要件
    相同之罪名，顯均基於概括之犯意反覆為之，應依刑法第五十六條之規定各論以
    一罪，並均依法加重其刑。而被告所犯上開連續施用第一級毒品、連續施用第二
    級毒品二罪之間，犯意各別，行為有異，罪名互殊，應予分論併罰。公訴意旨雖
    僅論及被告於九十一年六月二十日二十時十分許、同月三十日十六時三十分許二
    次採尿時各回溯前二十六小時止內之某一時點施用第一級毒品各一次及於九十一
    年六月二十日二十時十分許採尿時回溯前九十六小時止內某一時點施用第二級毒
    品一次之行為，惟前揭被告其餘連續施用第一級毒品及第二級毒品之犯行與經起
    訴之犯行間，既各有連續犯之裁判上一罪關係，即均為起訴效力所及，本院自得
    併予審理。再查，被告前因施用毒品案件，經送觀察、勒戒後，認無繼續施用毒
    品之傾向，業經臺灣桃園地方法院檢察署檢察官於九十一年四月三十日，以九十
    一年度毒偵字第八一六號為不起訴處分確定，其於上開不起訴處分確定後五年內
    再犯本件施用毒品之罪，經依本院以九十一年度毒聲字第二二五四號裁定送觀察
    、勒戒後，認有繼續施用毒品之傾向，再經本院以九十二年度毒聲字第一五九六
    號裁定送強制戒治，有臺灣桃園地方法院檢察署刑案資料查註紀錄表、臺灣高等
    法院被告全國前案紀錄表、有無繼續施用毒品傾向證明書及上開不起訴處分書、
    本院各裁定附卷可稽（見九十一年度毒偵字第一五三二號卷第三九頁、第四六頁
    ；九十二年度毒偵緝字第一七三號卷第二一頁、第二六頁），則依毒品危害防制
    條例第二十條第三項之規定，不待被告強制戒治期滿，逕予依法論科，附此敘明
    。爰審酌被告之素行、犯罪之動機、目的、手段，其前已因施用毒品案件，經本
    院裁定送觀察、勒戒，而經檢察官為不起訴處分後，仍不知悔悟，猶繼續施用毒
    品，本不宜寬貸，惟念其施用毒品乃自戕行為及犯後坦承犯行，態度良好等一切
    情狀，就其所犯二罪各量處如主文所示之刑。至扣案之海洛因二包（毛重零點七
    公克、淨重零點四一公克；毛重零點四公克、淨重零點三公克）均屬毒品，前已
    述及，應依毒品危害防制條例第十八條第一項前段之規定，宣告沒收銷燬之。
據上論斷，應依刑事訴訟法第二百九十九條第一項前段，毒品危害防制條例第十條第
一項、第二項、第十八條第一項前段，刑法第十一條前段、第五十六條、第五十一條
第五款，判決如主文。
本案經檢察官陳雅譽到庭執行職務。
中        華        民        國   九十二   年   八   月    二十五    日
                                  臺灣桃園地方法院刑事第二庭
                                      法  官   張 震 武
右正本證明與原本無異。
如不服本判決，應於判決送達後十日內向本院提出上訴狀( 應附繕本 )，上訴於
臺灣高等法院。
                                      書記官   方 秀 貞
中        華        民        國   九十二   年   八   月    二十五    日
附錄論罪科刑法條
毒品危害防制條例第十條
施用第一級毒品者，處六月以上五年以下有期徒刑。
施用第二級毒品者，處三年以下有期徒刑。
毒品危害防制條例第十八條
查獲之毒品及專供製造或施用毒品之器具，不問屬於犯人與否，均沒收銷
燬之。但合於醫藥或研究之用者，得不予銷燬。
前項合於醫藥或研究用毒品或器具之管理辦法，由法務部會同行政院衛生
署定之。


司法院資訊處製作；財團法人民間司法改革基金會備份。
